臺灣基隆地方法院刑事判決　　　　　　　　　　　　　　九十一年度交訴字第九號
　　公　訴　人　臺灣基隆地方法院檢察署檢察官
　　被　　　告　甲○○
右列被告因公共危險案件，經檢察官提起公訴（九十一年度偵字第三九一號），本院
判決如左：
    主  文
甲○○服用酒類，不能安全駕駛動力交通工具而駕駛，處有期徒刑月。又駕駛動力
交通工具肇事，致人傷害而逃逸，處有期徒刑柒月。應執行有期徒刑捌月。
    事  實
一、甲○○前因行使變造私文書案件，經本院於九十年十月二十九日以九十年度訴字
    第六七號判處有期徒刑六月，於九十一年一月二十二日易科罰金執行完畢（不成
    立累犯）。甲○○明知服用酒類後反應會較為遲鈍，酒後駕車發生車禍之危險性
    較高，竟仍於九十年十一月二十二日晚上九時二十分左右，酒後已達不能安全駕
    駛之狀態下，駕駛丁○○（另經檢察官為不起訴處分）所有車號三Ｍ〡０七一號
計程車，沿基隆市○○路○段往成功一路方向行駛，欲與同車之丁○○至他處續
    攤喝酒，途經基隆市○○路○段一０八號前，甲○○因酒後精神恍惚，注意力無
    法集中，不慎超越道路中央雙黃線，逆向擦撞由丙○○所騎乘自對向駛至之車號
    ＧＦＦ〡八七八號重型機車，致丙○○當場人車倒地，受有右手及雙膝擦傷、左
    側第三、五指挫傷等傷害（過失傷害部分業據被害人丙○○撤回告訴，經檢察官
    為不起訴處分）。詎甲○○肇事後未停車處理，反驅車逃逸，經員警據報後循線
    查獲。
二、案經基隆市警察局第四分局報告臺灣基隆地方法院檢察署檢察官偵查起訴。
    理  由
一、訊據被告甲○○矢口否認右揭事實，略以：那天我在武嶺街朋友處喝酒，要回家
    時，遇到丁○○，他找我去他家喝酒，喝完後說要帶我出去喝，我先把機車騎回
    家，他開車到我家巷口載我，後來我坐上他的車，是他在開的，當天前後共喝二
    瓶蔘茸酒，當時不是我開車，丁○○打電話到我家說，要我承認是我開的，所以
    我才會跟乙○○（被害人丙○○之父）承認就算是我開的，是在派出所協調時說
    的，是丁○○事發後，要我出面承認是我開車，賠償金他會處理等語置辯。惟查
    ，證人丁○○於偵查中供稱：「我是車主，但車不是我開的，車禍發生後隔天，
    安樂分駐所張警員通知我去派出所說明，我即刻找甲○○到案說明，後來我與甲○○對質，甲○○也承認，警察要他與被害人和解，當時說要以貳萬伍仟元和解
    ，但甲○○沒錢，所以沒談成。」、「我後來確實開車去接甲○○，但甲○○說
    我開車是他教我的，要我坐旁邊，他來開，之後，就他開車，我喝醉，甲○○當
    時說話還很清楚。」等語，證人乙○○在偵查中結證稱：「（和解情形？）甲○○說他未喝酒，車子是他開的，甲○○與丁○○說我女兒要不要緊，之後說要以
    貳萬伍仟元賠我。」，復在本院審理中結證稱：「（在安樂分駐所時，被告有說
    車子就算是他開的？）有這樣說。他突然這樣講的，不是我問他的。」等語，查
    上開二證人所供互核相符，證人乙○○與被告甲○○素無怨隙，且與丁○○亦不
    相識，難認其有誣陷被告甲○○之理，堪信證人丁○○之證詞非虛，可堪採信。
    衡諸情理，當日若非被告甲○○駕車肇事，豈有輕率自承犯罪之理，顯見案發當
    時，駕駛計程車肇事之人確為被告甲○○無訛。另由卷附交通事故調查報告表及
    照片所示，被告甲○○所駕三Ｍ〡０七一號計程車之左前車頭受損嚴重、左前方
    向燈破裂、後照鏡折斷、車胎破損，且渠駕車超越路中雙黃線衝入對向之機車慢
    車道，路面未遺留煞車痕跡，足徵渠駕車肇事當時車速甚快，與人發生擦撞後，
    仍未警覺煞車，已然呈現精神恍惚，注意力無法集中，反應力遲緩之狀態；甚者
    ，被告甲○○亦供承當日前後共喝二瓶蔘茸酒，足以認定被告甲○○當日確係酒
    後，不能安全駕駛動力交通工具而駕駛。本件被告甲○○酒後駕車肇事，導致被
    害人丙○○受有右手及雙膝擦傷、左側第三、五指挫傷等傷害一節，並有基隆長
    庚紀念醫院診斷證明書一紙附卷可稽，而渠肇事後逃逸一節，復為被害人丙○○
    指訴綦詳。被告事後所辯當日並未駕車，開車之人為丁○○云云，顯非事實，委
    無足採。被告罪證明確，犯行洵堪認定，應予依法論科。
二、核被告所為，係犯刑法第一百八十五條之三服用酒類不能安全駕駛動力交通工具
    而駕駛罪及同法第一百八十五條之四駕駛動力交通工具肇事致人傷害而逃逸罪。
    被告所犯上開二罪，犯意各別，罪名互異，應予分論併罰。審酌酒後駕車為近年
    交通事故發生之主因，影響國民身體、生命、財產至鉅，酒後不開車之觀念，亦
    經主管機關透過各傳播媒體長期宣導，應為社會大眾所共知，被告竟置若罔聞，
    於酒後已不能安全駕駛之情形，仍貿然駕駛汽車上路，更於肇事後逕自逃離現場
    ，實屬非是，且被告犯後一再飾詞卸責，毫無悔意，態度不佳等一切情狀，分別
    就上開二罪量處如主文所示之刑，並定應執行刑，以示懲儆。
據上論斷，應依刑事訴訟法第二百九十九條第一項前段，刑法第一百八十五條之三、
第一百八十五條之四、第五十一條第五款，罰金罰鍰提高標準條例第一條前段，判決
如主文。
本案經檢察官林明志到庭執行職務。
中      華      民      國    九十一    年      七      月      三      日
                                臺灣基隆地方法院刑事第三庭
                                      法  官    王  福  康
右正本證明與原本無異。
對於本件判決如有不服，應於收受送達後十日內，向本院提出上訴書狀，上訴於臺灣
高等法院，並按他造當事人之人數附具繕本。
                                      書記官    李  國  豪
中      華      民      國    九十一    年      七      月      五      日
附錄論罪法條
刑法第一百八十五條之三：
服用毒品、麻醉藥品、酒類或其他相類之物，不能安全駕駛動力交通工具而駕駛者，
處一年以下有期徒刑、拘役或三萬元以下罰金。
刑法第一百八十五條之四：
駕駛動力交通工具肇事，致人死傷而逃逸者，處六月以上五年以下有期徒刑。
